臺灣高雄地方法院刑事判決　　　　　　　　　　　　九十一年度易字第二五五號
　　公　訴　人　臺灣高雄地方法院檢察署檢察官
　　被　　　告　甲○○
右列被告因違反電子遊戲場業管理條例案件，經檢察官聲請簡易判決處刑（九十一年
度偵字第一一一九九號），本院簡易庭認應適用通常程序審判（九十一年雄簡字第一
一一六號），本院判決如左：
    主  文
甲○○未依電子遊戲場業管理條例規定辦理營利事業登記，而經營電子遊戲場業，處
拘役參拾日，如易科罰金以參佰元折算壹日。電子遊戲機「劍龍」（含ＩＣ板壹塊）
、「龍鳳」（含ＩＣ板壹塊）、「滿貫大亨麻將台」（含ＩＣ板壹塊）各壹台及新台
幣壹仟貳佰元均沒收。
    事  實
一、甲○○係位於高雄市前金區○○○路四一七號前之「小二哥檳榔攤」之負責人，
    未依電子遊戲場業管理條例規定辦理，即於九十一年四月二十一日起，不僅自行
    擺設利用電腦操縱，以產生或顯示聲光影像、圖案、動作之電子遊戲機「劍龍」
    一台，且以每月五百元之代價，供電源予友人乙○○及陳崇容二人在前開地點之
    「小二哥檳榔攤」旁之騎樓地擺設「龍鳳」及「滿貫大亨麻將台」各一台，供不
    特定人把玩益智娛樂營利，以此為營業。嗣於九十一年四月二十三日十七時許，
    在上址商店前，經高雄市政府警察局新興分局前金分駐所人員當場查獲。並扣得
    上開插電營業中之電子遊戲機具共三台（含ＩＣ板三塊），及於電子遊戲機「劍
    龍」內扣得現金新台幣一千二百元。
二、案經高雄市政府警察局新興分局報請臺灣高雄地方法院檢察署檢察官偵查後聲請
    簡易判決處刑，經本院簡易庭認應適用通常程序審判。
    理  由
一、右揭被告甲○○未申請經營電子遊戲，而於上開時、地擺設電子遊戲機台「劍龍
    」一台，並以每月五百元之代價，提供檳榔攤內之電源予友人乙○○及陳崇容二
    人擺放「龍鳳」及「滿慣大亨麻將台」各一台之電子遊戲機，而為警查獲等事實
    ，業據被告自承不諱，惟稱：員警所查扣之電子遊戲機台「劍龍」並非伊所有，
    而係綽號「阿修」之友人所擺放的，「阿修」之全名為「李明雄」云云。
二、經查：
（一）右揭事實，有證人乙○○與陳崇容均陳稱：前開所查扣之電子遊戲機台「龍鳳
      」、「滿貫大亨麻將台」分別為渠等所擺設，並向被告借用店面前之空地及使
      用檳榔攤店內之電力，當時前開機台均有插電營業，每次投入十元硬幣，按下
      欲得分按鍵，係供娛樂之用，並不能換取現金等語綦詳，另有證人即查獲員警
      施鴻揚証述︰當天係執行取締電子遊戲機台之勤務，查獲時該三台電子遊戲機
      台均擺設在「小二哥檳榔攤」前之騎樓地，且均有插電，檳榔攤內之小姐李秀
      美稱老闆是被告，並以電話連絡被告後，被告即趕到場等情甚明。雖證人乙○
      ○於本院審理時到庭改稱：所擺設之電子遊戲機台是供自己打玩等語，不僅與
      之前於警詢中所述相歧，且與被告所述有無支付電費等相關費用迥異，且證人
      乙○○為警查獲時，並未在店內，而是經由檳榔攤內小姐聯絡後始到現場，見
      證人乙○○之警詢筆錄記載明確，顯見證人乙○○當時並未受僱於該檳榔攤之
      情甚明，是證人乙○○於本院審理所證述擺放之電子遊戲機台係供己打玩等語
      部分，顯為迴護被告之詞，不足採信。
（二）另據被告所陳「李明雄」約為六十四、六十五年次、六龜鄉人等語，經本院查
      詢戶役政相關資料，並無被告所稱之「李明雄」，是被告此部分所述尚難採信
      。此外，並扣得電子遊戲機「劍龍」、「滿貫大亨麻將台」及「龍鳳」（均含
      ＩＣ板一塊）各一台，及自「劍龍」電子遊戲機台內取出客人打玩之零錢一千
      二百元，有扣押物品目錄表、交付保管條各三紙，現場相片二幀在卷足憑。綜
      上，被告前開自白核與事實相符，堪以採信，本件事證明確，被告犯行洵堪認
      定。
三、被告甲○○未依規定辦理營利事業登記，擅自擺設電子遊戲機「劍龍」、「龍鳳
    」及「滿貫大亨麻將台」各一台供不特定客人把玩營利，即屬有擅自經營電子遊
    戲場業之營業行為，並不因其擺設數量僅三台，營收甚薄，即可認其非屬經營行
    為，故被告所為仍應係違反電子遊戲場業管理條例第十五條規定，應依同條例第
    二十二條規定論處。爰審酌被告之素行尚佳，有台灣高等法院被告全國前案紀錄
    表一份在卷可憑、為謀小利之犯罪動機、目的、手段、所擺設電動遊戲機台三台
    ，對社會公共秩序所生之影響，及犯罪後在庭態度良好等一切情狀，量處如主文
    所示之刑，並諭知易科罰金之折算標準。
四、被告擅自擺設及同意友人擺設之電子遊戲機「劍龍」、「龍鳳」及「滿貫大亨麻
    將台」（均含ＩＣ板一塊）共三台，及於被告所擺放之電子遊戲機台「劍龍」內
    所查扣之現金一千二百元，分別係被告及共犯陳崇容、乙○○所有並為共同供犯
    罪所用之物，及被告因犯罪所得之物，爰均予依刑法第三十八條第一項第二款、
    第三款之規定宣告沒收。
據上論斷，應依刑事訴訟法第四百五十二條、第二百九十九條第一項前段，電子遊戲
場業管理條例第二十二條，刑法第十一條前段、第四十一條第一項前段、第三十八條
第一項第二款、第三款，罰金罰鍰提高標準條例第二條，判決如主文。
中      華      民      國    九十一    年      九      月    十六    日
                            臺灣高雄地方法院刑事第四庭
                                法    官   程克琳
右正本證明與原本無異。
如不服本判決，應於判決送達後十日內，向本院提出上訴狀。
                                書 記 官    梁瑜玲
中    華    民    國      九十一      年      九      月      十八      日
【附錄本案論罪科刑法條】
電子遊戲場業管理條例第十五條：
未依本條例規定辦理營利事業登記者，不得經營電子遊戲場業。
電子遊戲場業管理條例第二十二條：
違反第十五條規定者，處行為人一年以下有期徒刑、拘役或科或併科新臺幣五十萬元
以上二百五十萬元以下罰金。
